【裁判字號】    99,簡上,755
【裁判日期】    991018
【裁判案由】    家暴傷害
【裁判全文】
臺灣板橋地方法院刑事判決             99年度簡上字第755號
上  訴  人
即  被  告  甲○○
上列上訴人即被告因家暴傷害案件，不服本院99年度簡字第3566
號於中華民國99年5 月24日所為第一審判決（聲請簡易判決處刑
案號：99年度偵字第6166號），提起上訴，本院管轄之第二審合
議庭判決如下：
    主  文
上訴駁回。
    理  由
一、本件經本院審理結果，認第一審以被告即上訴人所為係犯傷
    害罪，處罰金新臺幣一萬元，如易服勞役，以新臺幣一千元
    折算壹日，其認事用法均無違誤，量刑亦屬適當，應予維持
    ，並引用如第一審刑事簡易判決書、檢察官聲請簡易判決處
    刑書中關於認定被告犯罪事實及所憑之理由、證據暨論罪科
    刑之法條部分之記載（如附件一、二）。
二、被告上訴意旨略以本件其並未毆打告訴人乙○○，告訴人之
    亞東紀念醫院診斷證明書上所載之傷勢，係告訴人於案發當
    晚先毆打其右手臂後，又轉身欲掐其脖子時，其見狀即向旁
    閃避，告訴人因此僅抓到其肩膀，遂自己跌坐到地上所致，
    告訴人並未向前或向後跌倒（參見本院本院99年10月4 日審
    判程序筆錄第7 至8 頁），是告訴人所受之傷害，並非由其
    將告訴人推倒所致之傷害，此外，該診斷證明書上所載之「
    頸部扭傷」之傷勢，係告訴人自民國95年起因頸椎扭傷所生
    之骨刺傷害，並非其所造成之傷害云云，爰聲請撤銷原判決
    改為無罪之諭知。
三、被告雖以前詞置辯，惟查，本件告訴人所受之傷害，係因告
    訴人與被告於案發當晚發生爭執後，告訴人見被告欲撥打電
    話報警，因認夜深而不欲打擾他人，即欲搶下電話，被告即
    側推告訴人左胸部，告訴人因該推力而以右側臀部向右側跌
    坐，右手肘因而擦碰地面，頸部亦因此扭傷之過程，除據告
    訴人於原審中證述明確外（參見原審99年5 月24日訊問筆錄
    第2 至3 頁），並經告訴人於本院審理中證述明確（參見本
    院99年10月4 日審判程序筆錄第4 至6 頁），亦與亞東紀念
    醫院診斷證明書上所載之傷勢相符，是堪認告訴人證述之受
    傷經過，係與事實相符。至於，被告雖於審理中辯稱告訴人
    係因未掐到其脖子而自己跌坐在地且告訴人跌坐在地時並未
    有向前或向後跌倒云云，然以，本件告訴人若係如被告所辯
    稱之方式跌坐在地，則何以告訴人受有診斷證明書上所載之
    「右肘擦傷併挫傷」之傷害？是被告所辯稱之情節，顯與事
    實不符。至於，被告雖請求調閱告訴人之就醫病歷以證明診
    斷證明書所載之「頸部扭傷」係告訴人之骨刺傷害，惟查，
    該診斷證明書係載明「扭傷」，除與骨刺（即退化性關節炎
    ）症狀有所不同外，該扭傷係因告訴人受被告該側推所致之
    事實，亦已如前證，是被告此部分之調查證據聲請，與本件
    無涉。被告上開所辯，均屬卸責之詞，自難採認。
四、綜上所述，本件被告確有原審所認定之傷害犯行，事證明確
    ，被告該等辯詞及其所補提出之事證，係難對其為有利認定
    ，亦係如前述。是被告之上訴顯無理由，應予駁回。
據上論斷，應依刑事訴訟法第455 條之1 第1 項、第3 項、第36
8 條、第373 條，判決如主文。
本案經檢察官楊翰濤到庭執行職務。
中    華    民    國    99    年    10    月    18    日
                  刑事第四庭  審判長法  官  侯志融
                                    法  官  黃繼瑜
                                    法  官  陳世旻
以上正本證明與原本無異。
不得上訴。
                                    書記官  梁福建
中    華    民    國    99    年    10    月    20    日
------------------------------------------------------------
【附件一】
臺灣板橋地方法院刑事簡易判決          99年度簡字第3566號
聲  請  人  臺灣板橋地方法院檢察署檢察官
被      告  甲○○  女  65歲（民國○○年○○月○○日生）
                    身分證統一編號：Ｚ000000000號
                    住臺北縣板橋市○○街25巷40之1號
上列被告因家庭暴力之傷害案件，經檢察官聲請以簡易判決處刑
（99年度偵字第6166號），本院判決如下：
    主  文
甲○○傷害人之身體，處罰金新臺幣壹萬元，如易服勞役，以新
臺幣壹仟元折算壹日。
    事實及理由
一、本件犯罪事實及證據，均引用如附件檢察官聲請簡易判決處
    刑書之記載。
二、被告甲○○矢口否認有何傷害犯行，辯稱：伊於案發當日，
    於門外按電鈴等待告訴人乙○○開門，告訴人開門後即不斷
    辱罵穢語並隨即進入房間，伊僅用腳踢房門，告訴人於伸手
    抓伊之際，伊閃躲告訴人，告訴人因撲空自行跌坐在地上，
    伊並未傷害告訴人云云。惟查，上揭事實，業經證人即本件
    告訴人乙○○於本院訊問時陳述明確，況倘如被告所言，告
    訴人欲伸手抓伊肩膀、胸前，伊僅閃躲，則告訴人應係順勢
    向前撲倒，然告訴人當日確係向後跌坐，並受有頸部扭傷、
    右肘擦傷並挫傷、臀部挫傷等傷害結果，此有亞東紀念醫院
    98年10月28日診字第0980057744號診斷證明書1 紙附卷可稽
    。從而，告訴人所述其係因被告推其胸部，其因而往後跌坐
    地上等情與客觀事實較為相符。是以被告前揭所辯顯與常情
    相違，委無可採，被告係基於傷害人身體之故意，而以雙手
    推告訴人胸部，致告訴人跌坐地上而受有上揭傷害乙情，應
    堪認定。本件事證明確，應予依法論科。
三、被告與告訴人係夫妻關係，核被告所為，係犯刑法第277 條
    第1 項傷害罪，而因係對家庭家員實施身體上不法侵害之行
    為，原屬家庭暴力防治法第2 條第2 款之家庭暴力罪，惟該
    法就此尚無科處刑罰之規定，應僅論以刑法之傷害罪。爰審
    酌被告並之前案紀錄，素行尚可，有臺灣高等法院被告前案
    紀錄表在卷可憑，其與告訴人係夫妻關係，惟遇事不思理性
    處理，明知告訴人之身體狀況不佳，於因細故與告訴人起爭
    執後，以雙手推告訴人，致告訴人受有上述傷害，所幸告訴
    人傷勢尚屬輕微；兼衡被告迄今未與告訴人達成和解以取得
    諒解，及其品行、智識程度等一切情狀，量處如主文所示之
    刑，並諭知易服勞役之折算標準，以資懲儆。
四、依刑事訴訟法第449 條第1 項前段、第3 項、第454 條第2
    項，刑法第277 條第1 項、第42條第3 項前段，刑法施行法
    第1 條之1 第1 項、第2 項前段，逕以簡易判決處刑如主文
    。
五、如不服本判決，得自收受送達之日起10日內向本院提出上訴
    狀，上訴於本院第二審合議庭（須附繕本）。
中    華    民    國    99    年    5     月    24    日
                  刑事第二十二庭  法  官  曹惠玲
上列正本證明與原本無異。
                                  書記官  許育菁
中    華    民    國    99    年    5     月    25    日
------------------------------------------------------------
【附件二】
臺灣板橋地方法院檢察署檢察官聲請簡易判決處刑書
                                       99年度偵字第6166號
    被      告  甲○○  女  65歲（民國○○年○○月○○日生）
                        住臺北縣板橋市○○街25巷40號2樓
                        居臺北縣板橋市○○街25巷40之1號
                        國民身分證統一編號：Ｚ000000000號
上列被告因家庭暴力之傷害案件，業經偵查終結，認為宜聲請以
簡易判決處刑，茲將犯罪事實及證據並所犯法條分敘如下：
        犯罪事實
一、甲○○與乙○○為夫妻，2 人具有具有家庭暴力防治法第3
    條第1 款之家庭成員關係。2 人於民國98年10月28日22時許
    ，在臺北縣板橋市○○街25巷40之1 號居處內，因細故發生
    爭吵，甲○○竟基於傷害人身體之犯意，徒手毆打乙○○，
    致乙○○受有頸部扭傷、右肘擦傷併挫傷及臀部挫傷之傷害
    。
二、案經乙○○告訴偵辦。
        證據並所犯法條
一、訊據被告甲○○矢口否認有何傷害犯行。惟查，上揭犯罪事
    實，業據告訴人乙○○於警詢中指訴綦詳，並有診斷證明書
    1 份在卷足稽，參以被告於98年12月21日偵訊時係先辯稱：
    當時乙○○罵伊髒話，伊問他為什麼罵伊，之後他就進房間
    ，伊跟著進房間，他就抓伊的脖子，伊有閃他，他有抓到伊
    云云，嗣於99年3 月11日偵訊時改稱：當時乙○○打了伊一
    下就跑進房間，伊踢他房間門，他就開門出來要抓伊，伊就
    閃開，他抓不住才跌下去云云，再改稱：乙○○有抓伊脖子
    下方胸口云云，是被告就與告訴人發生爭執之細節等情，供
    詞反覆，顯係避重就輕之詞。況被告既不否認有與告訴人發
    生上揭肢體衝突，顯可預見告訴人因此衝突而受傷，亦足認
    被告有傷害之不確定故意自明，復觀諸被害人當日所受傷勢
    ，包含頸部扭傷、右肘擦傷併挫傷及臀部挫傷等全身多處傷
    害，斷無可能如被告所辯稱僅有閃避告訴人之情所致，此有
    亞東紀念醫院診斷證明書1 紙在卷可憑，足認告訴人所受之
    傷害乃因與被告發生衝突，遭渠毆打所致，告訴人所受之傷
    害與被告所為具有相當因果關係，是被告所辯，顯係卸責之
    詞，委無足採，被告犯嫌應堪認定。
二、核被告所為，係犯刑法第277 條第1 項之傷害罪嫌，核屬家
    庭暴力防治法第2 條第2 款之犯罪，請依法論罪科刑。
三、依刑事訴訟法第451 條第1 項聲請逕以簡易判決處刑
    此  致
臺灣板橋地方法院
中    華    民    國    99    年    3     月    23    日
                              檢察官  丙○○
本件正本證明與原本無異
中    華    民    國    99    年    4     月    10    日
                              書記官

司法院資訊處製作；財團法人民間司法改革基金會備份。
